---
title: "R - Powtórka"
author:
output:
  word_document: default
  html_notebook: default
---


### Pytanie 1 

Jaką funkcję należy użyc aby załadować plik csv do ramki danych?

```{r}

```

1. read.csv() 
2. readCsv() 
3. read_CSV() 
4. csv.read() 


### Pytanie 2

Wybierz bibliotekę służącą do przekształcania danych (data wrangling).

```{r, include=FALSE, echo=FALSE, warning=FALSE}

```

1. ggplot2
2. plotly
3. dplyr
4. xlsx

### Pytanie 3 

Jaki będzie rezultat wywołania poniższej funkcji? 

```{r message=FALSE, warning=FALSE, eval=TRUE}

SampleFunction <- function(a, b) {
 a <- 1
 c <- a + b
 
 return(c)

}

SampleFunction(a= 2, b = 3)

```


1. 4
2. 5
3. 6
4. 7

### Pytanie 4 

Która z poniższych bibliotek nie służy do wykonywania wykresów? 

1. ggplot2
2. plotly
3. dplyr
4. Żadna z powyższych.

### Pytanie 5

Co będzie rezultatem wykonania poniższej lini kodu? 

```{r message=FALSE, warning=FALSE, eval=FALSE}
x <- c("a", "b", "c", "d")
y <- c("w", "x", "y", "z")


paste(x, y, sep="%%")
```

1. "a;w","b;x","c;y","d;z"
2. "a%%w%%b%%x%%c%%y%%d%%z"
3. "a,w,b,x,c,y,d,z"
4. "a%%w" "b%%x" "c%%y" "d%%z"


### Pytanie 6 

Jaki kod należy wpisać aby wybrać rekord z 2giego wiersza i 3ciej kolumny z poniższej ramki danych?

```{r message=FALSE, warning=FALSE, eval=FALSE}

SampleDF <- data.frame(City = c("Gdansk", "Gdynia", "Sopot", "Gdansk", "Gdynia", "Sopot", "Sopot", "Gdansk"),
                  Sales = c(500, 400, 200, 400, 200, 250, 200, 100 ),
                  Employees = c(6, 4, 1, 6, 4, 1, 2, 3 ))

```


1. SampleDF[,2]
2. Df1[2,3]
3. SampleDF[2,3]
4. SampleDF[3,2]

### Pytanie 7 

Jaki rodzaj wykresu będzie rezultatem poniższego kodu? 

```{r message=FALSE, warning=FALSE, eval=FALSE}
library(ggplot2)
library(datasets)

stocks <- data.frame(EuStockMarkets)

plot1<- ggplot(data = stocks,
                        mapping = aes( x = FTSE,
                                       y = DAX))

plot2 <- plot1 + geom_point()
```

1. Scatter plot
2. Line plot
3. Histogram
4. Map

### Pytanie 8 

Jaki typ(y) danych będzie / będą zapisane w poniższym wektorze? 

```{r}
SampleVec <- c(1, "bla", TRUE)
```

1. numeric, character, logical
2. character
3. numeric, character
4. numeric

### Pytanie 9

Do czego wykorzystywany jest znak '$' w ramkach danych? 

1. Odwoływalnie się do poszczególnych wierszy. 
2. Budowania funkcji.
3. Budowania relacji miedzy wierszami. 
4. Odwoływanie się do poszczególnych kolumn.

### Pytanie 10 

Która z poniższych lini kodu wybierze rekord(y) gdzie sprzedaż jest większa od 200 i mniejsza od 400. 

```{r message=FALSE, warning=FALSE, eval=FALSE}

SampleDF <- data.frame(City = c("Gdansk", "Gdynia", "Sopot", "Gdansk", "Gdynia", "Sopot", "Sopot", "Gdansk"),
                  Sales = c(500, 400, 200, 400, 200, 250, 200, 100 ),
                  Employees = c(6, 4, 1, 6, 4, 1, 2, 3 ))

```


1. SampleDF %>% filter(Sales > 200 & Sales < 400)
2. SampleDF %>% filter(Sales > 200 | Sales < 400)
3. SampleDF %>% filter(Sales >= 200 & Sales =< 400)
4. SampleDF %>% filter(Sales > 200 %and% Sales < 400)


### Pytanie 11 

Dla poniższego wektora podaj, który kod nie wywoła tylko i wyłącznie "MO" i "TU". 

```{r message=FALSE, warning=FALSE, eval=FALSE}
t <- c("MO", "TU", "WE", "TH", "FR", "SA", "SU")
```


1. t[c(1,2)] 
2. t[c(-3,-4,-5,-6,-7)] 
3. t[t=="MO" | t=="TU"]
4. t[c(-7:-5)]


### Pytanie 12 

Jeżeli w ramce danych są dostępne następujące kolumny: 
"name", "year", "month", "day", "hour" 

Co wywoła poniższy kod?

```{r message=FALSE, warning=FALSE, eval=FALSE}
library(datasets)

data(storms)
storms %>% mutate(Date = paste(year, month, day, sep= "-")) 

```

1. Zostaną wybrane wiersze, które są w formacie "yyyy-mm-dd".
2. Zastąpi obecna kolumnę "Date", która będzie składać się roku, miesiąca oraz dnia.
3. Utworzy nową kolumnę "Date", która będzie składać się roku, miesiąca oraz dnia.
4. Żadne z powyższych.

### Pytanie 13

Co bedzię rezultatem wywołania poniższych lini kodu?

```{r}
library(dplyr)

day = c(1, 1, 2, 2, 3, 3)
hour = c(8, 16, 8, 16, 8, 16)
profit = c(100, 200, 50, 60, NA, NA)
shop.data = data.frame(day, hour, profit)


shop.data %>% mutate(profit= ifelse(is.na(profit), median(profit, na.rm=TRUE), profit))


```

1. Wszystkie rekordy w kolumnie profit zostaną zamienione na NA.   
2. Rekordy NA będą zastąpione średnią arytmetyczną wartości całej kolumny profit.
3. Rekordy NA będą zastąpione madianą wartości całej kolumny profit.
4. Rekordy, które nie są NA będą zastąpione medianą wartości całej kolumny profit.


### Pytanie 14

Co wywołają poniższe linie kodu? 

```{r message=FALSE, warning=FALSE, eval=FALSE}
library(ggplot2)
library(datasets)

stocks <- data.frame(EuStockMarkets)

plot1 <- ggplot(data = stocks, 
                aes(DAX, FTSE ))

plot1

```


1. W zakładce plot pojawi się kompletny wykres (tło ze skalą, wykres liniowy oraz podpisane osie).
2. W zakładce plots pojawi się zarys wykresu (tło ze skalą oraz podpisane osie).
3. W zakładce plot pojawi się kompletny wykres (tło ze skalą, wykres punktowy oraz podpisane osie).
4. Nic nie zostanie wyświetlone. 


### Pytanie 15

Co pojawi się na ekranie (w konsoli) po wywyłaniu poniższej lini kodu: 

```{r message=FALSE, warning=FALSE, eval=FALSE}

for ( i in  10 : 1) {
  print(i)
}



```


1. Wektor wypełniony wartościami od 1 do 10.
2. Wektor wypełniony wartościami od 10 do 1.
3. 10 pojedynczych elementów (wektorów jednoelementowych) z wartościami od 1 do 10.
4. 10 pojedynczych elementów (wektorów jednoelementowych) z wartościami od 10 do 1.


### Pytanie 16

Jaką funkcje należy wstawić w "__" aby uzyskać w kolumnie "Cat1" kategorie wiatru "strong wind" gdy szybkość przekroczy 20 (km/h).

```{r message=FALSE, warning=FALSE, eval=FALSE}


tst2 <- storms %>%
  mutate(Cat1 = __(wind > 20, "Strong Wind", "Weak Wind"))



```

1. if
2. ifelse
3. countif
4. elseif


### Pytanie 17

Jakich funkcji / kroków użyjesz aby zbudować podsumowanie (agregacje) dla poszczególnych miast z poniższej ramki danych?


```{r}
library(dplyr)
SampleDF <- data.frame(City = c("Gdansk", "Gdynia", "Sopot", "Gdansk", "Gdynia", "Sopot", "Sopot", "Gdansk"),
                  Sales = c(500, 400, 200, 400, 200, 250, 200, 100 ),
                  Employees = c(6, 4, 1, 6, 4, 1, 2, 3 ))

```

1. SampleDF %>% group_by(City) %>% summarise(Sum = sum(Sales), Average = mean(Sales))
2. SampleDF %>% summarise(Sum = sum(Sales), Average = mean(Sales)) %>% group_by(City)
3. TestDF %>% group_by(City) %>% summarise(Sum = sum(Sales), Average = mean(Sales))
4. TestDF %>% summarise(Sum = sum(Sales), Average = mean(Sales))

### Pytanie 18

Który z poniższy kodów zwróci błąd (error)? 


1. mtcars %>% filter(cyl == 6 && disp >= 160)
2. mtcars %>% filter(cyl == 6 || disp >= 160)
3. mtcars %>% filter(cyl = 6 | disp >= 160)
4. mtcars %>% filter(cyl == 6 | disp >= 160)

### Pytanie 19

Które polecenie stworzy wykres pudełkowy?

1. geom_box()
2. geom_plot()
3. geom_boxplot()
4. geom_jitter()

### Pytanie 20

Jaki będzie wynik poniższej operacji logicznej?

(5 > 3) & !(3 == 4)

1. TRUE
2. FALSE
3. wektor (TRUE, TRUE)
4. wektor (TRUE, FALSE)

